---
title: "An치lisis en Spotify con R"
author: "Francisco Flor"
date: "2025-05-01"
output: html_document
---

```{r setup, include=FALSE}
# Librer칤as necesarias
library(spotifyr)
library(tidyverse)
library(knitr)
knitr::opts_chunk$set(echo = TRUE)
```

# 游꿚 An치lisis API Spotify con R

En este documento exploraremos datos de artistas y playlists usando la librer칤a `spotifyr`.  
Mostraremos c칩mo obtener informaci칩n de **Bad Bunny** y una **playlist de openings**.

---

## 游댌 B칰squeda de Artistas y Canciones

Primero, realizamos la b칰squeda de un artista y una canci칩n en Spotify.


```{r}
# Buscar al artista "Bad Bunny"
bad_bunny <- search_spotify('bad bunny', 'artist')

# Buscar la canci칩n "Peace Sign"
peace_sign <- search_spotify('peace sign', 'track')
```
游꿨 Top Canciones de Bad Bunny

Ahora obtenemos las canciones m치s populares de Bad Bunny.

```{r}
# Obtener top tracks de Bad Bunny
top_bad_bunny <- get_artist_top_tracks(
  id = '4q3ewBCX7sLwd24euuV69X',  # ID del artista
  include_meta_info = FALSE
)

# Ver nombres de columnas disponibles
names(top_bad_bunny)


#Ordenadas pro pupularidad
top_bad_bunny %>%
  select(name, popularity) %>%
  arrange(-popularity)

```

游늭 Selecci칩n de una Playlist Personal para analizar

```{r}
# Seleccionar la playlist de openings
opennings <- get_playlist(
  playlist_id = '5dcZ9MoexhXHFtoMkmhP7d',
  fields = NULL,
  market = NULL,
  authorization = get_spotify_access_token()
)
```


游꿧 Canciones de la Playlist

```{r}
# Obtener las canciones de la playlist
openingsplist <- get_playlist_tracks(
  playlist_id = '5dcZ9MoexhXHFtoMkmhP7d',
  fields = NULL,
  limit = 100,
  offset = 0,
  market = NULL,
  authorization = get_spotify_access_token(),
  include_meta_info = FALSE
)


#Nombre de las columnas 
names(openingsplist)

#Ordenamos las canciones de la playlist seg칰n su popularidad.

openingsplist %>%
  select(track.name, track.popularity) %>%
  arrange(-track.popularity)

```

